# 公司从政府获得的拆迁补偿款如何申报缴纳企业所得税??

提问人：wcw678 时间：2010-07-13 16:29:14
因市政开发，我公司需搬迁，我公司从政府获得的拆迁补偿款如何申报缴纳企业所得税？:L :L :L

回答人：chenyiwei
请查阅国税函[2009]118号文件。另外税务业务探讨版面上已有很多讨论，你可以搜索一下。